【裁判字號】    92,易,1560
【裁判日期】    920910
【裁判案由】    毒品危害防制條例
【裁判全文】
臺灣高雄地方法院刑事判決                        九十二年度易字第一五六號
    公  訴  人  臺灣高雄地方法院檢察署檢察官
    被      告  甲○○
右列被告因違反毒品危害防制條例案件，經檢察官提起公訴（九十二年度毒偵字第二
四三五號），本院判決如左：
    主  文
甲○○施用第二級毒品，累犯，處有期徒刑壹年。
    事  實
一、甲○○前於民國八十九年間因違反毒品危害防制條例案件，經本院判處有期徒刑
    七月確定，甫於九十一年十月十九日執行完畢。又甲○○於八十八年間因施用第
    二級毒品安非他命案件，經本院裁定送觀察、勒戒後，認無繼續施用毒品之傾向
    ，由臺灣高雄地方法院檢察署檢察官於八十八年三月五日以八十八年度偵字第五
    一九九號不起訴處分確定。復因施用第二級毒品安非他命案件，再經本院裁定送
    觀察、勒戒後，認有繼續施用毒品傾向，經提起公訴，由本院於八十九年四月二
    十八日以八十九年度易字第一三七三號判處有期徒刑七月確定。再因施用第一級
    毒品海洛因及第二級毒品安非他命案件，經提起公訴，由本院於九十一年七月四
    日以九十一年度訴字第一三四三號判處有期徒刑一年五月，嗣經甲○○於同年八
    月三十日撤回上訴而確定。詎仍不知悔改，又於九十二年一月十一日十九時三十
    分許回溯二十四小時內某時，在不詳處所，以不詳方式施用第二級毒品安非他命
    一次，嗣於同年月十一日十九時三十分許，為警於高雄縣路竹鄉○○路三七號內
    查獲。
二、案經高雄縣政府警察局湖內分局報告臺灣高雄地方法院檢察署檢察官偵查起訴。
    理  由
一、訊據被告矢口否認有於前揭時地施用第二級毒品安非他命之犯行，辯稱係因與施
    用毒品之友人同處於密閉空間內，始導致其尿液經送驗後呈安非他命陽性反應云
    云。惟查：
  (一)被告於前揭時地為警查獲並採集尿液以免疫學分析法及ＴＯＸＩ—ＬＡＢ方法（
    即毒物層析法）檢驗結果，呈甲基安非他命陽性反應，再經本院以ＧＣ／ＭＳ方
    法（即氣相層析質譜儀法）送請複驗結果，亦呈安非他命及甲基安非他命陽性反
    應，此分別有高雄縣警察局路竹分駐所煙毒麻藥案件嫌犯代號與真實姓名對照表
    、高雄縣政府衛生局九十二年一月二十日九二煙檢字第０九九號煙毒尿液檢驗成
    績書及高雄醫學大學附設中和紀念醫院九十二年七月二十八日濫用藥物尿液檢驗
    報告各一份在卷可稽（警卷第二、三頁、本院卷第四十頁）。次按，若以氣相層
    析質譜儀（ＧＣ／ＭＳ）作藥物及其代謝產物之定性及定量分析，幾乎不會有偽
    陽性反應產生；常人如未施用安非他命，其尿液應無安非他命陽性反應，倘有施
    用者，約百分之七十於二十四小時內自尿中排出，約百分之九十於九十六小時自
    尿中排出，故推算施用時間距採尿時間最長可能不會超過四日；又吸入安非他命
    之二手煙，在文獻上雖尚無能否於尿液中檢驗出安非他命反應之研究報告，然按
    法務部調查局檢驗安非他命案件經驗研判，若非長時間與吸毒者直接相向且存心
    大量吸入吸毒者所呼出之煙氣，以二手煙中可能存在之低劑量安非他命，應不致
    在尿液中檢驗出安非他命反應等情，亦分別經臺北榮民總醫院八十三年四月七日
    以八三北總內字第三○五九號函、行政院衛生署藥物食品檢驗局八十一年二月八
    日（八一）藥檢壹字第○○一一五六號函及法務部調查局八十二年八月六日（八
    二）發技一字第四一五三號函闡釋明確。被告辯稱其於為警查獲前幾天曾與吸毒
    者同處於密閉空間云云，顯與前揭函示須「長時間」、「直接」且「存心大量吸
    入」吸毒者所呼出之煙氣始可能自尿液檢驗出安非他命陽性反應之情形不符，自
    難採信。則綜合上開檢驗結果及說明意旨，被告於為警採尿之九十二年一月十一
    日十九時三十分許回溯二十四小時內某時，確有施用第二級毒品安非他命一次之
    犯行，堪予認定。
  (二)又被告前於八十八年間因施用第二級毒品安非他命案件，經本院裁定送觀察、勒
    戒後，認無繼續施用毒品之傾向，由臺灣高雄地方法院檢察署檢察官於八十八年
    三月五日以八十八年度偵字第五一九九號不起訴處分確定。復因施用第二級毒品
    安非他命案件，再經本院裁定送觀察、勒戒後，認有繼續施用毒品傾向，經提起
    公訴，由本院於八十九年四月二十八日以八十九年度易字第一三七三號判處有期
    徒刑七月確定。再因施用第一級毒品海洛因及第二級毒品安非他命案件，由本院
    於九十一年七月四日以九十一年度訴字第一三四三號判處有期徒刑一年五月，嗣
    經被告於同年八月三十日撤回上訴而確定等事實，分別有各該判決書及臺灣高等
    法院被告全國前案紀錄表各一份在卷足憑。從而，被告四犯毒品危害防制條例第
    十條第二項之罪，洵堪認定，本件事證明確，應依法論科。
二、核被告所為，係犯毒品危害防制條例第十條第二項之施用第二級毒品罪。被告為
    施用而持有第二級毒品安非他命，其持有之低度行為應為施用之高度行為所吸收
    ，不另論罪。又被告前於八十九年間因違反毒品危害防制條例案件，經本院判處
    有期徒刑七月確定，甫於九十一年十月十九日執行完畢，此有臺灣高等法院被告
    全國前案紀錄表一份在卷足憑，其於五年內再犯本案有期徒刑以上之罪，應依累
    犯之規定，加重其刑。爰審酌被告施用毒品性質上乃屬對自我身心健康之戕害行
    為，對社會所造成之損害並非直接、巨大，惟其屢經國家之治療及偵審程序，仍
    未能根絕毒癮，足見其意志不堅又無悔意，犯後猶藉詞圖卸等一切情狀，量處如
    主文所示之刑，以資懲儆。
據上論斷，應依刑事訴訟法第二百九十九條第一項前段，毒品危害防制條例第十條第
二項，刑法第十一條前段、第四十七條，判決如主文。
本案經檢察官楊婉莉到庭執行職務。
中      華      民      國    九十二    年      九      月      十      日
                                    臺灣高雄地方法院刑事第十二庭
              審判長法  官    徐美麗
                                              法  官    廖純卿
                                              法  官    鄭詠仁
右正本證明與原本無異。
如不服本判決，應於判決送達後十日內，向本院提出上訴狀。
                                              書記官    蔡妮君
中      華      民      國    九十二    年      九      月      十      日
附錄法條：
毒品危害防制條例第十條
施用第一級毒品者，處六月以上五年以下有期徒刑。
施用第二級毒品者，處三年以下有期徒刑。


司法院資訊處製作；財團法人民間司法改革基金會備份。
